---
title: 'Simulação'
output: pdf_document
---



```{r setup, include=FALSE}
knitr::opts_chunk$set(echo = TRUE)

#------- Packages -------#
set.seed(282829)
require(wavethresh)
require(magrittr)
require(dplyr)
```



```{r, fig.align='center', fig.height=4, fig.width=6}
#------- Funções -------#

# fun_real - pontos da função original
# fun_mod - pontos da função modificada
# snr - razão sinal-ruído (snr=sd(sinal)/sd(ruido))
# rep - número de replicações
# n_treino - número de curvas por classes para treino
# n_teste - número de curvas por classes para teste
# signal = sd(sinal)

# Tentar paralelizar

class_wave <- function(fun_real, fun_mod, snr, rep, n_treino, n_teste=NULL, signal=7){
  # configuracoes
  require(wavethresh)
  require(magrittr)
  if (is.null(n_teste)) n_teste <- n_treino

  n <- length(fun_real)  # quantidade de pontos por curva
  resposta <- vector('list', rep)

  # normalizando
  fun_real <- fun_real/sd(fun_real) * signal
  fun_mod <- fun_mod/sd(fun_mod) * signal
  # replicando
  for (i in 1:rep) {
    # amostra treino
    treino <- matrix(nrow = 2*n_treino, ncol = n)
    
    for (j in 1:n_treino) {
      treino[2*j - 1, ] <- fun_real + rnorm(n, 0, signal/snr)  # impar = C1
      treino[2*j, ] <- fun_mod + rnorm(n, 0, signal/snr)       # par = C2
    }
    
    # DWT e formatação dos dados
    wav_treino <- apply(treino, 1, wd) %>%
      sapply(function(x = threshold(treino)) c(x$D, accessC(x, level=0))) %>%
      t() %>% data.frame()
    
    wav_treino$c <- factor(rep(c('C1', 'C2'), n_treino))  # classes
    
    # treinando modelo
    fit <- glm(c ~ . , data=wav_treino, family=binomial)
    
    # amostra teste
    teste <- matrix(nrow = 2*n_teste, ncol = n)
    
    for (j in 1:n_teste) {
      teste[2*j - 1, ] <- fun_real + rnorm(n, 0, signal/snr)  # impar = C1
      teste[2*j, ] <- fun_mod + rnorm(n, 0, signal/snr)       # par = C2
    }
    
    wv_teste <- apply(teste, 1, wd) %>%
      sapply(function(x = threshold(teste)) c(x$D, accessC(x, level=0))) %>%
      t() %>% data.frame()
    
    # resultado do modelo
    predicao <- predict(fit, type = 'response', newdata = data.frame(wv_teste))
    class_modelo <- ifelse(predicao > 0.5, 'C2', 'C1')
    resposta[i] <- list(table('Modelo' = class_modelo,
                         'Classe Verdadeira' = factor(rep(c('C1', 'C2'), n_teste))))
  }
  return(resposta)
}

# função auxiliar
fun_aux <- function(lista) {
  resultado <- vector('numeric', 4)
  for (i in 1:4) {
    resultado[i] <- sapply(lista, `[`, i) %>% mean()
  }
  return(data.frame('classe_verdadeira'=c('C1', 'C1', 'C2', 'C2'),
             'classificador'=c('C1', 'C2', 'C1', 'C2'),
             'valores'=resultado,
             'percent'=prop.table(resultado)))
}

#------- Codigo -------#

# função (spahet)
spahet <- function(x) sqrt(x * (1 - x)) * sin(2 * pi * (1 + 2^(-0.6))/(x + 2^(-0.6)))

# função modificada
spahet_mod <- function(x) {
  ifelse(0.2<x & x<0.23,
         7*x/2 - 0.87,
         sqrt(x * (1 - x)) * sin(2 * pi * (1 + 2^(-0.6))/(x + 2^(-0.6))))
}

pts_por_curva_64 <- 64  # número de pontos considerados por curva
x <- seq(1, pts_por_curva_64)/pts_por_curva_64

spahet_pts_64 <- spahet(x)
spahet_mod_pts_64 <- spahet_mod(x)

# plot das curvas
plot(x, spahet_pts_64, lwd=2, ylab='y', type='l')
lines(x, spahet_mod_pts_64, lwd=2, lty=2, type='l')
```


```{r, warning=FALSE, eval=F, include=F}
source('funcoes_criadas/class_wave.R')

# fun_real - pontos da função original
# fun_mod - pontos da função modificada
# snr - razão sinal-ruído (snr=sd(sinal)/sd(ruido))
# rep - número de replicações
# n_treino - número de curvas por classes para treino
# n_teste - número de curvas por classes para teste
# signal = sd(sinal)

spahet3_64 <- class_wave(fun_real=spahet_pts_64, fun_mod=spahet_mod_pts_64, snr=3,
                    rep=2000, n_treino=1500, n_teste=500)

spahet5_64 <- class_wave(fun_real=spahet_pts_64, fun_mod=spahet_mod_pts_64, snr=5,
                    rep=2000, n_treino=1500, n_teste=500)

spahet9_64 <- class_wave(fun_real=spahet_pts_64, fun_mod=spahet_mod_pts_64, snr=9,
                    rep=2000, n_treino=1500, n_teste=500)
```

\begin{table}[hb]
\centering
\caption{Spahet, $SNR=3$, 64 pontos por curva}
\begin{tabular}{c|cc}\hline\hline
              & \multicolumn{2}{c}{Classe Verdadeira}\\\hline
Classificador & C1           & C2\\
          C1  & 399.857      & 100.302\\
          C2  & 100.143      & 399.698\\\hline\hline
\end{tabular}
\end{table}

\begin{table}[hb]
\centering
\caption{Spahet, $SNR=5$, 64 pontos por curva}
\begin{tabular}{c|cc}\hline\hline
              & \multicolumn{2}{c}{Classe Verdadeira}\\\hline
Classificador & C1           & C2\\
          C1  & 460.136      & 39.778\\
          C2  & 39.865       & 460.222\\\hline\hline
\end{tabular}
\end{table}

\begin{table}[hb]
\centering
\caption{Spahet, $SNR=9$, 64 pontos por curva}
\begin{tabular}{c|cc}\hline\hline
              & \multicolumn{2}{c}{Classe Verdadeira}\\\hline
Classificador & C1           & C2\\
          C1  & 494.101      & 5.932\\
          C2  & 5.899        & 494.068\\\hline\hline
\end{tabular}
\end{table}

```{r, fig.align='center', fig.height=4, fig.width=6, echo=F}
pts_por_curva_32 <- 32  # número de pontos considerados por curva
x_32 <- seq(1, pts_por_curva_32)/pts_por_curva_32

spahet_pts_32 <- spahet(x_32)
spahet_mod_pts_32 <- spahet_mod(x_32)

# plot das curvas
plot(x_32, spahet_pts_32, lwd=2, ylab='y', type='l')
lines(x_32, spahet_mod_pts_32, lwd=2, lty=2, type='l')
```

```{r, warning=FALSE, eval=F, echo=F}
spahet3_32 <- class_wave(fun_real=spahet_pts_32, fun_mod=spahet_mod_pts_32, snr=3,
                       rep=2000, n_treino=1500, n_teste=500)

spahet5_32 <- class_wave(fun_real=spahet_pts_32, fun_mod=spahet_mod_pts_32, snr=5,
                       rep=2000, n_treino=1500, n_teste=500)

spahet9_32 <- class_wave(fun_real=spahet_pts_32, fun_mod=spahet_mod_pts_32, snr=9,
                       rep=2000, n_treino=1500, n_teste=500)

fun_aux(spahet3_32)
fun_aux(spahet5_32)
fun_aux(spahet9_32)
```

\begin{table}[hb]
\centering
\caption{Spahet, $SNR=3$, 32 pontos por curva}
\begin{tabular}{c|cc}\hline\hline
              & \multicolumn{2}{c}{Classe Verdadeira}\\\hline
Classificador & C1           & C2\\
          C1  & 399.502      & 100.971\\
          C2  & 100.499      & 399.03\\\hline\hline
\end{tabular}
\end{table}


\begin{table}[hb]
\centering
\caption{Spahet, $SNR=5$, 32 pontos por curva}
\begin{tabular}{c|cc}\hline\hline
              & \multicolumn{2}{c}{Classe Verdadeira}\\\hline
Classificador & C1           & C2\\
          C1  & 459.624      & 40.795\\
          C2  & 40.377       & 459.206\\\hline\hline
\end{tabular}
\end{table}


\begin{table}[hb]
\centering
\caption{Spahet, $SNR=9$, 32 pontos por curva}
\begin{tabular}{c|cc}\hline\hline
              & \multicolumn{2}{c}{Classe Verdadeira}\\\hline
Classificador & C1           & C2\\
          C1  & 495.168      & 4.823\\
          C2  & 4.832        & 495.178\\\hline\hline
\end{tabular}
\end{table}



```{r, echo=F}
# função (spahet)
heavisine <- function(x) 4 * sin(4 * pi * x) - sign(x - 0.3) - sign(0.72 - x)

# função modificada
heavisine_mod <- function(x) 4 * sin(4 * pi * x) - sign(x - 0.35) - sign(0.72 - x)

pts_por_curva_64 <- 64  # número de pontos considerados por curva
x <- seq(1, pts_por_curva_64)/pts_por_curva_64

heavisine_pts_64 <- heavisine(x)
heavisine_mod_pts_64 <- heavisine_mod(x)

# plot das curvas
plot(x, heavisine_pts_64, lwd=2, ylab='y', type='l')
lines(x, heavisine_mod_pts_64, lwd=2, lty=2, type='l')
```



```{r, eval=F, echo=F}
heavi3_64 <- class_wave(fun_real=heavisine_pts_64, fun_mod=heavisine_mod_pts_64,
                        snr=3, rep=2000, n_treino=1500, n_teste=500)

heavi5_64 <- class_wave(fun_real=heavisine_pts_64, fun_mod=heavisine_mod_pts_64,
                        snr=5, rep=2000, n_treino=1500, n_teste=500)

heavi9_64 <- class_wave(fun_real=heavisine_pts_64, fun_mod=heavisine_mod_pts_64,
                        snr=9, rep=2000, n_treino=1500, n_teste=500)

```


\begin{table}[hb]
\centering
\caption{Heavisine, $SNR=3$, 64 pontos por curva}
\begin{tabular}{c|cc}\hline\hline
              & \multicolumn{2}{c}{Classe Verdadeira}\\\hline
Classificador & C1           & C2\\
          C1  & 474.798      & 25.013\\
          C2  & 25.202       & 474.987\\\hline\hline
\end{tabular}
\end{table}

\begin{table}[hb]
\centering
\caption{Heavisine, $SNR=5$, 64 pontos por curva}
\begin{tabular}{c|cc}\hline\hline
              & \multicolumn{2}{c}{Classe Verdadeira}\\\hline
Classificador & C1           & C2\\
          C1  & 496.578      & 3.282\\
          C2  & 3.422        & 496.719\\\hline\hline
\end{tabular}
\end{table}

\begin{table}[hb]
\centering
\caption{Heavisine, $SNR=9$, 64 pontos por curva}
\begin{tabular}{c|cc}\hline\hline
              & \multicolumn{2}{c}{Classe Verdadeira}\\\hline
Classificador & C1           & C2\\
          C1  & 499.999      & 0.0010\\
          C2  & 0.0015        & 499.999\\\hline\hline
\end{tabular}
\end{table}



```{r, echo=F}
pts_por_curva_32 <- 32  # número de pontos considerados por curva
x <- seq(1, pts_por_curva_32)/pts_por_curva_32

heavisine_pts_32 <- heavisine(x)
heavisine_mod_pts_32 <- heavisine_mod(x)

# plot das curvas
plot(x, heavisine_pts_32, lwd=2, ylab='y', type='l')
lines(x, heavisine_mod_pts_32, lwd=2, lty=2, type='l')
```


```{r, eval=F, echo=F}
heavi3_32 <- class_wave(fun_real=heavisine_pts_32, fun_mod=heavisine_mod_pts_32,
                        snr=3, rep=2000, n_treino=1500, n_teste=500)

heavi5_32 <- class_wave(fun_real=heavisine_pts_32, fun_mod=heavisine_mod_pts_32,
                        snr=5, rep=2000, n_treino=1500, n_teste=500)

heavi9_32 <- class_wave(fun_real=heavisine_pts_32, fun_mod=heavisine_mod_pts_32,
                        snr=9, rep=2000, n_treino=1500, n_teste=500)

fun_aux(heavi3_32)
fun_aux(heavi5_32)
fun_aux(heavi9_32)
```

\begin{table}[hb]
\centering
\caption{Heavisine, $SNR=3$, 32 pontos por curva}
\begin{tabular}{c|cc}\hline\hline
              & \multicolumn{2}{c}{Classe Verdadeira}\\\hline
Classificador & C1            & C2\\
          C1  & 454.925      & 45.338\\
          C2  & 45.076       & 454.663\\\hline\hline
\end{tabular}
\end{table}


\begin{table}[htb]
\centering
\caption{Heavisine, $SNR=5$, 32 pontos por curva}
\begin{tabular}{c|cc}\hline\hline
              & \multicolumn{2}{c}{Classe Verdadeira}\\\hline
Classificador & C1            & C2\\
          C1  & 492.701      & 7.308\\
          C2  & 7.300        & 492.693 \\\hline\hline
\end{tabular}
\end{table}


\begin{table}[hb]
\centering
\caption{Heavisine, $SNR=9$, 32 pontos por curva}
\begin{tabular}{c|cc}\hline\hline
              & \multicolumn{2}{c}{Classe Verdadeira}\\\hline
Classificador & C1            & C2\\
          C1  & 499.954       & 0.053\\
          C2  & 0.047         & 499.947\\\hline\hline
\end{tabular}
\end{table}








<!-- \begin{table}[hb] -->
<!-- \centering -->
<!-- \caption{$SNR=3$, 64 pontos por curva, 2000 curvas por classe, 1000 ajustes} -->
<!-- \begin{tabular}{cccc}\hline\hline -->
<!--   Classificador     & Classe verdadeira  & percentual de acerto\\\hline -->
<!-- C1  &              C1    & $40.53$\\ -->
<!-- C1  &              C2    & $9.46$\\ -->
<!-- C2  &              C1    & $9.47$\\ -->
<!-- C2  &              C2    & $40.54$\\\hline\hline -->
<!-- \end{tabular} -->
<!-- \end{table} -->

<!-- \begin{table}[hb] -->
<!-- \centering -->
<!-- \caption{$SNR=5$, 64 pontos por curva, 2000 curvas por classe, 1000 ajustes} -->
<!-- \begin{tabular}{cccc}\hline\hline -->
<!--   Classificador     & Classe verdadeira  & percentual de acerto\\\hline -->
<!-- C1  &              C1    & $46.42$\\ -->
<!-- C1  &              C2    & $3.57$\\ -->
<!-- C2  &              C1    & $3.58$\\ -->
<!-- C2  &              C2    & $46.43$\\\hline\hline -->
<!-- \end{tabular} -->
<!-- \end{table} -->